臺灣高等法院高雄分院刑事判決　　　　 96年度上易字第154號
上　訴　人　臺灣高雄地方法院檢察署檢察官
被　　　告　甲○○
上列上訴人因被告竊盜案件，不服臺灣高雄地方法院95年度易字
第1784號中華民國95年12月29日第一審判決（起訴案號：臺灣高
雄地方法院檢察署95年度偵字第9959、14756 、17246 號），提
起上訴，本院判決如下：
    主  文
上訴駁回。
    事實及理由
一、本案經本院審理結果，認原審認事用法皆無不合，量刑亦稱
    允當，應予維持，並引用原審判決書記載之事實、證據及理
    由（如附件）。
二、檢察官上訴意旨以：被告正值青年，不思以正當方式取得財
    物，竟貪圖私慾，竊取他人之物，侵害他人之財產安全，惡
    性非輕，參以被告所竊取者係警察局值班台之電腦螢幕，行
    為乖張，且其另涉犯數件竊盜案，因係親屬間竊盜經撤回告
    訴，雖非本案犯行，亦可見其素行不良，原審僅判處被告有
    期徒刑4 月，顯然量刑過輕，不足以收警惕之效，請撤銷原
    判決，另為妥適之判決云云。
三、查被告甲○○因染上施用毒品海洛因之惡習，始衍生有偷竊
    家中財物之行為，此次於服用高雄市立凱旋醫院開立之藥物
    後，迷迷糊糊的於路過警局旁第三間房屋時，見有電腦螢幕
    1 台，即順手竊回家中，嗣經其父返家後發現該電腦螢幕，
    問明來由，即主動帶被告前往警局投案，此情業據被告於本
    院審理時供明，並經其父蔡德福供述被告所陳屬實，被告且
    稱：當時伊是從警局走出來，路過第三間房屋時，看到有電
    腦螢幕1 台，即臨時起意行竊，該房屋不像是屬於警局，伊
    實非行為乖張蓄意要偷屬於警局之東西，現伊已戒毒，找到
    工作，擔任冷凍送貨司機，伊確已改過，否則伊父不會同意
    伊回家居住云云。被告之父親蔡德福亦到庭陳稱：被告最近
    因祖母過世，且因見伊在教訓他時弄傷一隻眼睛，被告受此
    刺激已痛改前非，又被告已與妻離婚，有一女由其扶育，伊
    因眼睛受傷，無法工作，需賴被告工作賺錢養家等語。本院
    衡酌施用毒品成癮之人，除戕害自己之身體健康之外，為籌
    挹注購買毒品之龐大花費，每衍生竊盜、搶奪、強盜、販賣
    毒品等其他犯罪案件，其觸法雖可說是咎由自取，然吾人亦
    應探討是否係因社會大環境之急速變遷，功利主義盛行，年
    青人無法適應有以致之，而家中如有一成員有施用毒品之惡
    習，全家之生活即受到莫大之影響，而給家人帶來無限的痛
    苦，誰無父母子女，被告及其家人意欲被告痛改前非之心境
    ，應可理解。被告既表示已戒絕施用毒品，並有正常工作，
    本院實願意再給被告一次機會，以勵其自新，是本院認檢察
    官之上訴並無理由，應予駁回。
三、據上論斷，應依刑事訴訟法第368 條、第373 條，判決如主
    文。
本案經檢察官許月雲到庭執行職務。
中　　華　　民　　國　　96　　年　　3 　　月　　30  　日
                  刑事第四庭    審判長法  官   蕭權閔
                                      法  官   吳進寶
                                      法  官   陳吉雄
以上正本證明與原本無異。
本件判決不得上訴。
中　　華　　民　　國　　96　　年　　 4　　月　　 2  　日
                               　     書記官   梁美姿
附件：
臺灣高雄地方法院刑事判決　　　　 　 　95年度易字第1784號
公　訴　人　臺灣高雄地方法院檢察署檢察官
被　　　告　甲○○
上列被告因竊盜案件，經檢察官提起公訴（95年度偵字第9959、
14756 、17246 號），經本院合議庭裁定由受命法官獨任進行簡
式審判程序，本院判決如下：
    主  文
甲○○竊盜，處有期徒刑肆月，如易科罰金，以銀元佰元即新
臺幣玖佰元折算壹日。
    事  實
一、本件犯罪事實及證據，除補充「被告甲○○於本院審理時之
    自白」做為證據外，茲引用如附件檢察官起訴書之記載。
二、本件被告甲○○所犯為死刑、無期徒刑或最輕本刑為3 年以
    上有期徒刑以外之罪，其於準備程序中就被訴事實為有罪之
    陳述，經法官告知簡式審判程序之旨，並聽取公訴人及被告
    之意見後，依刑事訴訟法第273 條之1 第1 項規定，裁定由
    受命法官獨任進行簡式審判程序，合先敘明。
三、被告行為後，如附表所示之相關法律均業經變更，並俱於95
    年7 月1 日施行，玆經整體比較結果，裁判時法並未較為有
    利，從而依刑法第2 條第1 項規定，自應適用各該行為時法
    ，亦即修正前法至明。核被告所為，係犯修正前刑法第320
    條第1 項之竊盜罪。爰審酌被告正值青年，不思以正當方式
    取得財物，竟貪圖私慾，竊取他人之物，侵害他人之財產安
    全，惡性非輕，惟念被告前無財產犯罪前科紀錄，有臺灣高
    等法院被告前案紀錄表1 份附卷可稽，犯罪後於本院審理時
    終知坦承犯行，尚有悔意，並考量其行竊之犯罪情節、犯罪
    手段、動機、所生損害、智識程度，竊得財物為液晶銀幕1
    台，價值新臺幣5 千元，且已交由被害人領回，被害人未受
    重大損失等一切情狀，酌情量處主文所示之刑，並依修正前
    刑法第41條第1 項前段諭知易科罰金折算標準。又檢察官固
    以被告有毒品前科，素行不良，且在派出所竊取財物，惡性
    重大等情，具體求處有期徒刑1 年，本院考量被告年紀尚輕
    ，且觀其前科紀錄，尚非犯罪累累、惡性重大之人，復參諸
    所竊財物僅1 件，價值非鉅等情，認檢察官之求刑，尚屬過
    重，爰改量處如主文所示之刑，併予敘明。
據上論斷，應依刑事訴訟法第273 條之1 第1 項、第284 條之1
、第299 條第1 項前段、第310 條之2 、第454 條第2 項，刑法
第2 條第1 項前段、修正前刑法（下同）刑法320 條第1 項、第
41條第1 項前段，罰金罰鍰提高標準條例第1 條前段、修正前罰
金罰鍰提高標準條例第2 條，現行法規所定貨幣單位折算新臺幣
條例第2 條，判決如主文。
本案經檢察官高嘉惠到庭執行職務。
中　　華　　民　　國　　95　　年　　12　　月　　29　　日
                  刑事第四庭    法　官　林意芳
以上正本證明與原本無異。
如不服本判決，應於收受送達後10日內向本院提出上訴書狀。
中　　華　　民　　國　　95　　年　　12　　月　　29　　日
　　　　　　　　　　　　　      書記官  曾秀鳳
附錄本案論罪科刑適用之法條：
中華民國刑法第320條
意圖為自己或第三人不法之所有，而竊取他人之動產者，為竊盜
罪，處五年以下有期徒刑、拘役或五百元以下罰金。
┌──────────────────────────────────────────────────┐
│附表：                                                                                              │
├──────┬─────────────┬─────────────┬───────┬───────┤
│相關變更條文│行為時法（下稱舊法）之內容│裁判時法（下稱新法）之內容│比  較  理  由│備    註      │
├──────┼─────────────┼─────────────┼───────┼───────┤
│【罰金刑貨幣│依法律應處罰金、罰鍰者，就│中華民國94年1 月7 日法修正│刑法之貨幣單位│經按現行法規所│
│單位之變更】│其原定數額得提高為2 倍至10│施行後，刑法分則編所定罰金│由「元（指銀元│定貨幣單位折算│
│罰金罰鍰提高│倍（刑法乃係定明10倍）。第│之貨幣單位為新臺幣。94年1 │）」變更為「新│新臺幣條例第2 │
│標準條例第1 │1 條所定得提高倍數之規定，│月7 日刑法修正時，刑法分則│臺幣」，且刑法│條之規定折算後│
│條前段、第5 │於本條例修正後制定之法律，│編未修正之條文定有罰金者，│分則之罰金數額│等值，是以新法│
│條→刑法施行│不適用之；本條例修正前公布│自94年1 月7 日刑法修正施行│，亦視該分則先│並未較有利    │
│法第1 之1 條│之法律，於本條例修正後修正│後，就其所定數額提高為30倍│前曾修正與否，│              │
│第1 項、第2 │其罰金罰鍰數額或法律經全部│。但72年6 月26日至94年1 月│而分別提高3 或│              │
│項          │修正而其罰金罰鍰數額未予變│7 日新增或修正之條文，就其│30倍。        │              │
│            │更者，亦同。              │所定數額提高為3 倍。      │              │              │
├──────┼─────────────┼─────────────┼───────┼───────┤
│刑法第33條第│罰金：（銀元）1 元以上。  │罰金：新臺幣1000元以上，以│罰金刑之下限，│舊法有利      │
│5 款：罰金刑│                          │百元計算。                │由銀元10元（亦│              │
│下限變更    │                          │                          │經提高）即新臺│              │
│            │                          │                          │幣30元，提高為│              │
│            │                          │                          │新臺幣1000元  │              │
├──────┼─────────────┼─────────────┼───────┼───────┤
│【易科罰金折│犯最重本刑為5 年以下有期徒│犯最重本刑為5 年以下有期徒│易科罰金折算標│舊法有利      │
│算標準變更】│刑以下之刑之罪，而受6 個月│刑以下之刑之罪，而受6 個月│準由銀元300 元│              │
│修正前刑法第│以下有期徒刑或拘役之宣告…│以下有期徒刑或拘役之宣告者│即新臺幣900 元│              │
│41條第1 項前│得以（銀元，下同）1 元以上│，得以新臺幣1000元、2000元│，提高為以新臺│              │
│段、修正前罰│3 元以下折算1 日，易科罰金│或3000元折算1 日，易科罰金│幣1000元、2000│              │
│金罰鍰提高標│。依刑法第41條易科罰金…就│。                        │元或3000元折算│              │
│準條例第2 條│其原定數額提高為100 倍折算│                          │1 日。        │              │
│→現行刑法第│1 日；法律所定罰金數額未依│                          │              │              │
│41條第1 項前│本條例提高倍數，或其處罰法│                          │              │              │
│段          │條無罰金刑之規定者，亦同。│                          │              │              │
├───┬──┼─────────────┴─────────────┴───────┼───────┤
│      │    │竊盜罪                                                                │舊法最低度刑較│
│整體比│舊法│5 年以下有期徒刑、拘役或銀元5000元即新臺幣15000 元以下、銀元10元即新臺│低，且易科罰金│
│較結果│    │幣30元以上罰金                                                        │之金額較低，較│
│      ├──┼───────────────────────────────────┤為有利        │
│      │新法│5年以下有期徒刑、拘役或新臺幣15000元 以下、新臺幣1000元以上罰金       │              │
│      │    │                                                                      │              │
└───┴──┴───────────────────────────────────┴───────┘
